# 反向收购判定

提问人：liumangayuan 时间：2023-04-15 21:41:35
请教陈版，A公司获得上市公司B控制权，在不到一年的时间内上市公司B发行股份购买A公司控股子公司C100%股权，因为A公司获得B公司控制权时间不满一年，无法认定为同一控制下的企业合并，那B公司收购C公司的行为是否构成反向购买；关于商誉，如果构成反向购买，若B公司不构成业务则不形成商誉，若B公司构成业务，则按购买日B公司的可辨认净资产公允价值和合并成本差额确认商誉，这个理解是有准确，烦请陈版指教

回答人：chenyiwei
理论上，A控制B后，在不到一年时间内主导B发行股份收购其控制的C的股权，对B而言最合理的做法是作为反向购买处理。但该类做法在境内证券市场上可能尚无先例，也可能触发监管方面对于是否规避重组上市的质疑（如交易金额较大），故在作为反向购买处理之前，B应先与交易所和证监局沟通，确保监管机构对该做法无异议。
在反向购买情况下，商誉计算的理解如你所述。但如果由此计算的商誉金额重大的，则应考虑其中是否涉及可辨认的“壳资源价值”因素，将这部分因素的影响予以量化，在B的合并报表层面冲减权益。